【裁判字號】    88,自,1385
【裁判日期】    890215
【裁判案由】    偽造文書
【裁判全文】
臺灣臺中地方法院刑事判決                        八十八年度自字第一三八五號
    自  訴  人  甲○○
    被      告  丙○○
右列被告因偽造文書案件，經自訴人提起自訴，本院判決如左：
    主  文
丙○○無罪。
    理  由
一、自訴意旨如附件自訴狀所載。
二、按犯罪事實應依證據認定之，無證據不得推定其犯罪事實。又不能證明被告犯罪
    者，應諭知無罪之判決，刑事訴訟法第一百五十四條、第三百零一條第一項定有
    明文。又按事實之認定，應憑證據，如未能發現相當證據，或證據不足以證明，
    自不得以推測或擬制之方法，以為裁判基礎（參照最高法院四十年台上字第八六
    號判例）。再按刑事訴訟法上所謂認定犯罪事實之證據，係指足以認定被告確有
    犯罪行為之積極證據而言，該項證據自須適合於被告犯罪事實之認定，始得採為
    斷罪資料（參照最高法院二十九年上字第三一０五號判例）。
三、訊據被告丙○○堅決否認涉有右揭偽造文書犯行，辯稱：右揭上訴狀之乙○○姓
    名係伊所代簽，惟伊係經乙○○之同意後始為乙○○簽名，而乙○○之印文則係
    乙○○所自行蓋用等語。經查：證人乙○○於本院審理時經本院提示自訴狀所附
    之「八十八年度自字第七六一號刑事上訴聲明狀、具狀人丙○○、乙○○及丙○
    ○、乙○○之印文」後證稱：「我有同意我先生（即被告丙○○）幫我簽名，由
    我蓋章」等語。則本件證人乙○○係自行蓋印於上開卷附八十八年度自字第七六
    一號刑事上訴聲明狀、則乙○○之上開印文即非係被告丙○○所盜蓋或偽造，核
    與刑法第二百十七條規定之偽造印文及盜用印文罪不符，且證人乙○○既係自行
    蓋印於上開卷附八十八年度自字第七六一號刑事上訴聲明狀，則乙○○與被告丙
    ○○顯有共同提出上開上訴之意，應臻明確，從而被告丙○○於上開卷附八十八
    年度自字第七六一號刑事上訴聲明狀上經乙○○之同意，為乙○○簽名，即無何
    偽造之可言，核與刑法第二百十條偽造私文書罪規定之偽造私文書，足以生損害
    於公眾或他人之構成要件有間，自無令被告丙○○負上開偽造私文書及偽造印文
    、盜用印文之餘地。此外復無其他積極證據足資證明被告丙○○涉犯本件偽造私
    文書罪，本件應認被告丙○○本件犯罪嫌疑尚有不足。依照首揭說明，自應諭知
    被告無罪。
據上論斷，應依刑事訴訟法第三百四十三條、第三百零一條第一項，
    判決如主文。
中      華        民        國    八十九   年  二    月    十五      日
                                臺灣臺中地方法院刑事第四庭
                                  法  官  胡  忠  文
右正本證明與原本無異。
如不服本判決，應於判決送達後十日內向本院提出上訴狀（應附繕本），上訴於臺灣
高等法院臺中分院。
                                  書記官
中      華        民        國    八十九   年  二    月    十五      日


司法院資訊處製作；財團法人民間司法改革基金會備份。
